臺灣高等法院臺中分院刑事判決
　　　　　　　　　95年度交上易字第1113號
上　訴　人
即　被　告　乙○○
　　　　　　　　　　外僑居留證.
上列上訴人因過失重傷害案件，不服臺灣彰化地方法院95年度交
易字第83號，中華民國95年 6月30日第一審判決（起訴案號：臺
灣彰化地方法院檢察署95年度偵字第2141號），提起上訴，本院
判決如下：
    主      文
上訴駁回。
乙○○緩刑肆年。
    事實及理由
一、本案經本院審理結果，認第一審判決認事用法及量刑均無不
    當，應予維持，並引用第一審判決書記載之事實、證據及理
    由（如附件）。
二、上訴意旨略以：上訴人即被告乙○○已與被害人達成和解，
    ，目前經濟困窘，請從輕量刑，並諭知緩刑等語。
三、經查：被告駕駛車輛，未注意遵守行車管制號誌行駛，闖越
    紅燈，以致肇事，使被害人丙○○因而受有頭部外傷合併右
    側硬腦膜外出血、外傷性右側面神經麻痺之傷害，並因頭部
    外傷致生左側聽覺功能毀敗喪失之重傷害。被告事後雖已與
    被害人達成和解，有切結書載明和解條件在卷可憑，惟其上
    開過失重大，犯罪所生之損害甚鉅，原審量處有期徒刑5 月
    ，並無過重，被告上訴請求從輕量刑，為無理由，應予駁回
    。又被告前未曾受有期徒刑以上刑之宣告，有臺灣高等法院
    被告全國前案紀錄表附卷可憑，其因一時過失，偶罹刑典，
    事後已與被害人丙○○達成和解，深具悔意，經此刑之宣告
    後，應知警惕，信無再犯之虞，本院因認所宣告之刑以暫不
    執行為適當，予以宣告緩刑4年，用啟自新。
四、被告行為後，94年2月2日修正公布之刑法，業於95年7月1日
    施行，應依刑法第2條第1項之規定比較應適用之法律如下：
    (一)論罪量刑部分：(1)比較原則：應就罪刑有關之共犯、未遂
    犯、想像競合犯、牽連犯、連續犯、結合犯、以及各種加重
    原因（如累犯加重等）、各種減輕原因（如自首減輕等）暨
    其他法定加減原因（如身分加減）與加減例等一切情形，綜
    其全部罪刑之結果而為比較(最高法院95年第8次刑事庭會議
    決議參照)。(2)修正刑法第33條第5款規定：「罰金：新臺幣
    一千元以上，以百元計算之」，且增訂刑法施行法第1條之1
    規定：「中華民國九十四年一月七日刑法修正施行後，刑法
    分則編所定罰金之貨幣單位為新臺幣。九十四年一月七日刑
    法修正時，刑法分則編未修正之條文定有罰金者，自九十四
    年一月七日刑法修正施行後，就其所定數額提高為三十倍。
    但七十二年六月二十六日至九十四年一月七日新增或修正之
    條文，就其所定數額提高為三倍」，經比較修正前刑法第33
    條第5款、罰金罰鍰提高標準條例第1條前段、現行法規所定
    貨幣單位折算新臺幣標準第 2條等規定之適用結果，有關刑
    法第284條第1項後段法定刑罰金部分之最高額固均相同，惟
    最低額於修正前為銀元十元即新臺幣三十元；修正後則為新
    臺幣一千元，是此部分自以修正前之法律較有利於行為人。
    (3)修正刑法第62條前段規定自首「得減輕其刑」，較之修正
    前係規定「減輕其刑」，自以修正前之法律較有利於行為人
    。(4)綜合以上比較結果，有關罪刑部分，修正後之法律未較
    有利於行為人，自應全部適用修正前之法律。(二)非關罪刑之
    裁量權行使部分：(1)依修正前刑法第41條第 1項前段及刪除
    前罰金罰鍰提高標準條例第 2條規定，關於易科罰金之折算
    標準為銀元一百元、二百元、三百元，而修正後刑法第41條
    第 1項前段規定之折算標準為新臺幣一千元、二千元、三千
    元，自以適用修正前刑法第41條第 1項前段、刪除前罰金罰
    鍰提高標準條例第 2條之規定，諭知以銀元參佰元（即新臺
    幣玖佰元）折算一日為易科罰金之折算標準，對行為人較為
    有利。(2)修正刑法第74條有關緩刑之規定，可命犯罪行為人
    為一定行為，且效力不及於從刑與保安處分，未較有利於行
    為人，故有關緩刑之宣告，自應適用修正前刑法第74條之規
    定。
五、行為後法律有變更者，依修正前刑法第2條第1項之規定，以
    適用裁判時法為原則，如行為時法有利於行為人，則例外適
    用行為時法；依修正後刑法第2條第1項規定，以適用行為時
    法為原則，惟如裁判時法有利於行為人，則例外的適用裁判
    時法。以往實務見解，認原判決未及比較適用新舊法時，上
    訴後，雖比較結果以舊法有利於行為人，而原判決別無其他
    撤銷事由，仍應由本院以此為由撤銷改判。惟修正後之規定
    既以適用行為時法為原則，因此原判決雖未及比較適用，然
    上訴本院後，經比較新舊法結果，行為後之法律並非較有利
    於行為人，仍應適用行為時法，則原判決適用行為時法即無
    不當，自不構成撤銷之事由，併為敘明。
六、被告經本院合法傳喚，無正當之理由不到庭，爰不待其陳述
    ，逕行判決。
七、據上論斷，應依刑事訴訟法第 371條、第373條、第368條，
    刑法第2條第1項前段，修正前刑法第74條第 1款，判決如主
    文。
本案經檢察官甲○○到庭執行職務。
中　　華　　民　　國　　96　　年　　2 　　月　　7 　　日
            刑事第六庭    審判長法　官  李  文  雄
                                法　官  劉  連  星
                                法　官  張  恩  賜
上開正本證明與原本無異。
不得上訴。
                                書記官  陳　如　慧
中　　華　　民　　國　　96　　年　　2　　 月　　8　　 日
